臺灣屏東地方法院刑事判決　　　　　　　　　　　　　九十三年度訴字第二三號
　　公　訴　人　臺灣屏東地方法院檢察署檢察官
　　被　　　告　乙○○
右列被告因搶奪案件，經檢察官提起公訴（九十三年度偵字第一○五一號）及同署檢
察官移
決如左：
    主  文
乙○○共同連續攜帶兇器竊盜，處有期徒刑捌月。剪刀壹把沒收。
    事  實
一、乙○○因欠缺金錢及行動電話使用，竟基於意圖為自己不法所有之概括犯意，或
    與同具竊盜犯意聯絡之友人甲○○（業已審結）或單獨於下列時地行竊：
（一）於民國九十三年二月十日二十一時三十分許，乘坐甲○○所騎未懸掛車牌之重
      型機車（該車為甲○○之母杜月貞所有，車牌號碼為ＰＨＱ－○三五號，前因
      交通違規案件，車牌遭到警方查扣）至丁○○○所經營，位在屏東市○○○街
      四十六號之「富源雜貨店」時，見該營業中之雜貨店僅店主丁○○○一人看顧
      ，店外放置彈珠台一台（彈珠台價值約新台幣（下同）一萬元，內有硬幣約二
      百餘元，彈珠台已發還丁○○○）供人把玩，乃由甲○○騎乘上述機車停在雜
      貨店附近，負責接應乙○○及監視週遭動態，乙○○則攜帶甲○○所有，客觀
      上足以對人生命、身體造成危險，可供兇器使用之剪刀一把，乘無人注意之際
      ，著手以剪刀剪斷彈珠台之電源線，繼在雜貨店外等待搬走彈珠台之適當機會
      ，迨於同日二十二時許，乙○○見丁○○○在雜貨店內且四下無人，認為時機
      已經成熟，馬上搬起彈珠台，跳上前來接應之甲○○所騎機車後座，迅即乘坐
      機車加速逃離現場，而以此方式竊得丁○○○所有之彈珠台一台。二人得手後
      ，由乙○○將彈珠台撬開，獨自取走機台內硬幣約二百餘元供其花費使用，彈
      珠台則丟棄在屏東市○○路一四一六號「花田囍室ＫＴＶ」後方。然乙○○與
      甲○○竊得彈珠台騎車欲逃離雜貨店時，為丁○○○發現，經丁○○○報警處
      理，並告知警方其中一人為認識之甲○○，警方隨即於同年月十一日中午十二
      時十分許，在甲○○位於屏東市鐵路卷二四之一號住處逮捕甲○○，另依甲○○供述起出彈珠台並查獲乙○○。
（二）於九十三年三月二十七日十三時四十分許，單獨徒步行經屏東市○○路○段三
      四六之一號對面空地時，見路旁丙○○所駕駛之自小貨車車門未鎖且無人看管
      ，車內放置ＬＧ廠牌Ｇ七○七○型號之行動電話一支（價值約一萬零四百元，
      內有行動電話ＳＩＭ卡一張，均已發還丙○○），乘無人注意之際，以徒手開
      啟自小貨車右側車門進入車內取走行動電話之方式，竊得丙○○所有之行動電
      話一支，欲供己撥打電話使用。然乙○○竊得行動電話後，旋為丙○○發現，
      是時不知情之乙○○胞弟林正示受乙○○先前所託，騎乘車牌號碼ＳＣ九－三
      ○三號輕型機車到場載走乙○○，丙○○見狀，記下機車車牌號碼後報警處理
      ，警方隨即於同日十四時五分許，在屏東市○○里○○○巷路旁攔下騎乘上述
      機車之乙○○與林正示，乙○○見事跡敗露，主動交出該支行動電話給警方，
      並帶同警方至其位於屏東市○○里○○○路五六巷九七弄二六號住處三樓垃圾
      桶內起出行動電話ＳＩＭ卡一張而查獲上情。
二、案經屏東縣警察局屏東分局報請臺灣屏東地方法院檢察官偵查起訴及同署檢察官
    移送併辦。
    理  由
一、上述事實，業經被告乙○○於本院審理時坦白承認，核與共犯甲○○供述與被告
    共同攜帶剪刀竊取彈珠台、證人即被害人丁○○○證述被告與甲○○剪斷彈珠台
    電源線後後搬走彈珠台、證人即查獲之警員莊英信證述查獲彈珠台、被害人丙○○供述遭被告竊走車內行動電話一支（內含行動電話ＳＩＭ卡一張）等情大致相
    符，並有丁○○○、丙○○出具之贓物保管領結各一紙、警方查獲上述竊盜案件
    後攝得之相片共十五幀在卷可證，足見被告之自白與事實相符，可以採信，事證
    明確，被告竊盜之犯行應可認定。
二、按刑法第三百二十一條第一項第三款之攜帶兇器竊盜罪，係以行為人攜帶兇器竊
    盜為其加重條件，此所謂兇器，其種類並無限制，凡客觀上足以對人之生命、身
    體構成威脅，具有危險性之兇器均屬之。查被告乙○○持以行竊之剪刀，可以剪
    斷內含金屬材質之電線，堪認該支剪刀堅硬銳利，若對準人之身體擊刺，足以對
    人之生命、身體造成危害，自屬兇器之一種。故被告攜帶剪刀竊取彈珠台之行為
    ，係犯刑法第三百二十一條第一項第三款之攜帶兇器竊盜罪。其徒手竊取行動電
    話之行為，則係犯刑法第三百二十條第一項之普通竊盜罪。其與甲○○間，就竊
    盜彈珠台犯行部分，有犯意之聯絡及行為之分擔，均為共同正犯。其先後二次竊
    盜之行為，時間緊接，觸犯基本構成要件相同之罪，顯係基於概括之犯意為之，
    為連續犯，應以犯罪情節較重之攜帶兇器竊盜罪處斷，並加重其刑。公訴事實雖
    僅論及被告竊取彈珠台之犯行，但被告其餘竊盜部分與已起訴之竊盜犯罪事實有
    連續犯之裁判上一罪關係，已如上述，為起訴效力所及，本院自應併予審理。又
    刑法竊盜罪與搶奪罪之區別，在於竊盜罪係以和平之手段，乘人不備而竊取他人
    之動產；搶奪罪則係乘人不備或不及抗拒之際，以武力公然奪取。本件被告與甲○○主觀上基於行竊彈珠台之意思，業經被告及共犯甲○○供明在卷（見本院卷
    第六十九頁、第八十二頁、第八十八頁）。而被告於案發當日二十一時三十分許
    剪斷彈珠台電源線後，於同日二十二時許才動手搬走彈珠台，則經被告於本院審
    理時供述甚詳（見本院卷第八十九頁），核與證人丁○○○證述：「甲○○等二
    人於九十三年二月十日二十一時許，先在我店前約半小時，等到二十二時許即抱
    住我所有之彈珠台逃逸，案發後我才知道乙○○拿剪刀剪斷電源線。」等語大致
    相符（見警卷第六頁、本院卷第四十六頁、第四十七頁）。再被告剪斷彈珠台電
源線後，等到雜貨店附近沒人的時候才動手搬走彈珠台一節，為被告、共犯乙○○及證人丁○○○供述一致（見警卷第三頁、第七頁、本院卷第六十八頁、第八
    十六頁），證人丁○○○且證稱：「乙○○將彈珠台搬走坐上機車後，我才自店
    內追出。」等語（見警卷第六頁）。因此，被告如有乘丁○○○不及防備之際，
    以武力公然奪取彈珠台之意思，應係剪斷電源線後直接將彈珠台搬走騎車逃離現
    場，豈有於秘密剪斷電源線後，又拖延達半小時之理？而被告隱藏剪斷電源線之
    動作，等到丁○○○在雜貨店內無法看顧且四下無人時才犯案，客觀上顯係以和
    平之手段，乘丁○○○不備之際犯之，因此被告此部分所為應是竊盜而非搶奪，
    檢察官認被告所為，係觸犯刑法第三百三十條第一項之攜帶兇器搶奪罪，顯有誤
    會，惟起訴之犯罪事實與本院認定之犯罪事實同一，茲變更檢察官所引應適用之
    法條，改依刑法第三百二十一條第一項第三款之攜帶兇器竊盜罪論處。爰審酌被
    告欠缺金錢及行動電話使用而竊取他人物品滿足己慾之犯罪動機與目的、攜帶兇
    器行竊，危害性較大、竊得財物價值不高，造成之損害非重及犯罪後坦認犯行，
    態度尚可等一切情狀，量處如主文所示之刑。另剪刀一把，為共犯甲○○所有，
    供被告竊取彈珠台所用之物，分別經被告及共犯甲○○供述在卷，雖未扣案，但
    並無證據足以證明業已滅失，仍應依刑法第三十八條第一項第二款規定宣告沒收
    。
據上論斷，應依刑事訴訟法第二百七十三條之一、第二百九十九條第一項前段，第三
百條、刑法第二十八條、第五十六條、第三百二十一條第一項第三款、第三十八條第
一項第二款，判決如主文。
中      華      民      國      九十三      年      六      月    十八  日
                                      臺灣屏東地方法院刑事第二庭
                                          法  官  林昌義
右正本證明與原本無異。
如不服本判決應於收受本判決送達後十日內向本院提出上訴書狀，其未敘述上訴理由
者，並得於提起上訴後十日內向本院補提理由書狀（均須按他造當事人之人數附繕本
 ）「切勿逕送上級法院」
                                          書記官   潘美碧
中      華      民      國      九十三      年      六      月  十八    日
附錄論罪科刑法條全文：
中華民國刑法第三百二十一條
犯竊盜罪而有左列情形之一者，處六月以上、五年以下有期徒刑：
一  於夜間侵入住宅或有人居住之建築物、船艦或隱匿其內而犯之者。
二  毀越門扇、牆垣或其他安全設備而犯之者。
三  攜帶兇器而犯之者。
四  結夥三人以上而犯之者。
五  乘火災、水災或其他災害之際而犯之者。
六  在車站或埠頭而犯之者。
前項之未遂犯罰之。
